【裁判字號】    98,交簡上,81
【裁判日期】    980506
【裁判案由】    公共危險
【裁判全文】
臺灣臺北地方法院刑事判決    九十八年度交簡上字第八十一號
上  訴  人
即  被  告  甲○○
上列上訴人即被告因公共危險案件，不服本院中華民國九十八年
二月二十七日九十七年度北交簡字第二○九三號第一審刑事簡易
判決（聲請簡易判決處刑案號：九十七年度偵字第二五四五五號
），提起上訴，本院管轄之第二審合議庭判決如下：
    主  文
上訴駁回。
甲○○緩刑貳年，並應於本判決確定後壹年內向指定之公益團體
、地方自治團體或社區提供壹佰小時之義務勞務；緩刑期間付保
護管束。
    事  實
一、甲○○（檢察官聲請簡易判決處刑書及原審判決均誤植為黃
    家玲）於民國九十七年十月三十一日上午零時許，在臺北市
    ○○○路某夜店飲用雞尾酒四、五杯後，明知已飲酒過量，
    注意力、控制力及反應能力均顯然減低，業達不能安全駕駛
    動力交通工具之程度，猶駕駛車牌號碼ＡＤ九—七三八號重
    型機車返家，於同日上午三時十八分許，行經臺北市信義區
    市○○道四十六號前，因不勝酒力而自行摔倒，經警據報前
    往現場處理，送醫急救並進行酒精濃度檢驗，測得其血液中
    所含酒精濃度高達每分升二一五‧○六毫克（換算呼氣酒精
    濃度為每公升一‧○七五毫克），始悉上情。
二、案經臺北市政府警察局信義分局報請臺灣臺北地方法院檢察
    署檢察官偵查聲請以簡易判決處刑。
    理  由
壹、證據能力方面：
    按被告以外之人於審判外之言詞或書面陳述，除法律有規定
    者外，不得作為證據；又被告以外之人於審判外之陳述，雖
    不符合同法第一百五十九條之一至第一百五十九條之四之規
    定，但經當事人於審判程序同意作為證據，法院審酌該言詞
    陳述或書面陳述作成時之情況，認為適當者，亦得為證據。
    當事人、代理人或辯護人於法院調查證據時，知有第一百五
    十九條第一項不得為證據之情形，而未於言詞辯論終結前聲
    明異議者，視為有前項之同意，刑事訴訟法第一百五十九條
    第一項及第一百五十九條之五分別定有明文。本院資以認定
    本案犯罪事實之道路交通事故現場圖、道路交通事故補充資
    料表、臺北市政府警察局舉發違反道路交通管理事件通知單
    ，均為警員就本件個案所製作之文書，其性質屬傳聞證據，
    然當事人於言詞辯論終結前對於上開傳聞證據並未提出異議
    ，本院審酌上開證據資料製作時之情況，並無違法不當及證
    明力明顯過低之瑕疵，認以之作為證據應屬適當，揆諸刑事
    訴訟法第一百五十九條之五規定，前揭證據資料均有證據能
    力；至其餘資以認定被告犯罪事實之非供述證據（詳後述）
    ，亦查無違反法定程序取得之情形，依同法第一百五十八條
    之四反面規定，應具證據能力，合先敘明。
二、訊據被告甲○○對於上揭事實坦承不諱（見本院卷第十六頁
    ），並有國軍松山總醫院一般生化檢驗報告單、酒精濃度換
    算表、道路交通事故現場圖、道路交通事故補充資料表、臺
    北市政府警察局舉發違反道路交通管理事件通知單、道路交
    通事故照片在卷可稽（見臺灣臺北地方法院檢察署九十七年
    度偵字第二五四五五號偵查卷第八頁、第二十四頁、第十二
    頁、第十一頁、第二十三頁、第十三頁至第二十頁）。查酒
    精對人體之影響程度，當血中酒精濃度達每分升一○○毫克
    時，為輕到中度中毒，有反應較慢、感覺減低、影響駕駛等
    症狀；當血中酒精濃度達每分升一五○毫克時，將造成思考
    及個性行為改變等症狀；當血中酒精濃度達每分升二○○毫
    克時，將造成中度中毒，而有步態不穩、噁心嘔吐、精神混
    惑不清晰等症狀，業經行政院國軍退除役官兵輔導委員會臺
    北榮民總醫院（八八）北總內字第二六八六八號函闡釋綦詳
    （見本院卷第九頁至第十一頁）。被告飲酒後血中酒精濃度
    高達每分升二一五‧○六百毫升（換算為呼氣酒精濃度每公
    升一‧○七五毫克），且其於飲酒後駕車，行經臺北市信義
    區市○○道四十六號前，因不勝酒力自行摔倒，其顯已因服
    用酒類而達不能安全駕駛之程度，足徵被告之自白核與事實
    相符，應堪採信。綜上，本案事證明確，被告服用酒類不能
    安全駕駛動力交通工具而駕駛犯行，洵堪認定，應予依法論
    科。
三、核被告所為，係犯刑法第一百八十五條之三服用酒類不能安
    全駕駛動力交通工具而駕駛罪。原審認被告罪證明確，援引
    刑事訴訟法第四百四十九條第一項前段（原審判決漏載前段
    ）、第三項、第四百五十四條第二項，刑法第一百八十五條
    之三、第四十二條第三項前段，刑法施行法第一條之一第一
    項，判處被告罰金新臺幣十四萬元，並諭知易服勞役之折算
    標準，經核其認事用法均無違誤，量刑亦稱妥適，被告對本
    案服用酒類不能安全駕駛動力交通工具而駕駛犯行及原審判
    決認定之事實均坦承在卷，其以原審量刑不當為由，提起上
    訴，為無理由，應予駁回。末查被告前未曾因故意犯罪受有
    期徒刑以上之宣告，有臺灣高等法院被告前案紀錄表可稽（
    見本院卷第十七之一頁），因一時失慮，致罹刑典，事後已
    坦承犯行，深具悔意，經此刑之宣告後，應知警惕而無再犯
    之虞，本院因認被告暫不執行其刑為當，爰予以宣告緩刑二
    年。又為使被告深切記取教訓，及為強化其法治之觀念，使
    其於緩刑期內能深知警惕，避免其再度犯罪，爰併依刑法第
    七十四條第二項第五款之規定，命被告應於本判決確定後一
    年內向指定之公益團體、地方自治團體或社區，提供一百小
    時之義務勞務，至應如何執行，宜由檢察官考量被告所犯罪
    名，並參酌其性別、家庭、身分、職業、經歷、特殊專長、
    體能狀況及素行紀錄與參加意願等因素，再依義務勞務執行
    機關（構）之地域、特性及勞務內容等為適當之安排，若被
    告不履行此一負擔，且情節重大足認原宣告之緩刑難收其預
    期效果，而有執行刑罰之必要者，依刑法七十五條之一第一
    項第四款之規定，得撤銷其緩刑宣告，併此指明。又受緩刑
    之宣告而有刑法第七十四條第二項第五款所定事項者，應於
    緩刑期間付保護管束，為刑法第九十三條第一項第二款所明
    定，爰依法併為緩刑期間付保護管束之諭知。
據上論斷，應依刑事訴訟法第四百五十五條之一第一項、第三項
、第三百六十八條，刑法第七十四條第一項第一款、第二項第五
款、第九十三條第一項第二款，判決如主文。
本案經檢察官楊冀華到庭執行職務
中    華    民    國  九十八  年    五    月    六    日
                          臺灣臺北地方法院刑事第七庭
                              審判長法  官  高偉文
                                    法  官  林勇如
                                    法  官  孫萍萍
以上正本證明與原本無異。
本判決不得上訴。
                                    書記官  林義盛
中    華    民    國  九十八  年    五    月    六    日
附錄本案論罪科刑法條全文：
刑法第一百八十五條之三
服用毒品、麻醉藥品、酒類或其他相類之物，不能安全駕駛動力
交通工具而駕駛者，處一年以下有期徒刑、拘役或三萬元以下罰
金。


司法院資訊處製作；財團法人民間司法改革基金會備份。
